【裁判字號】    98,審消債更,657
【裁判日期】    980708
【裁判案由】    聲請更生程序
【裁判全文】
臺灣高雄地方法院民事裁定        98年度審消債更字第657 號
聲請人  甲○○
上列當事人聲請消費者債務清理事件，本院裁定如下：
    主  文
聲請人應於本裁定送達後十日內，補提如附表所示之證明文件到
院。
    理  由
一、按債務人對於金融機構因消費借貸、自用住宅借款、信用卡
    或現金卡契約而負債務，在聲請更生或清算前，應提出債權
    人清冊，以書面向最大債權金融機構請求協商債務清償方案
    並表明共同協商之意旨；債務人聲請更生時，應提出財產及
    收入狀況說明書及其債權人、債務人清冊，消費者債務清理
    條例（下稱本條例）第151 條第1 項及第43條第1 項分別定
    有明文。又聲請更生或清算不合程式、不備其他要件或拒絕
    提出關係文件者，法院應以裁定駁回之，但其情形可以補正
    者，法院應定期間先命補正，復為本條例第8 條、第46條所
    明定。
二、查本件聲請人向本院聲請更生，主張：其有不能清償債務情
    事，對於金融機構因消費借貸、自用住宅借款、信用卡或現
    金卡契約而負債務，曾於本條例施行後以書面向最大債權金
    融機構請求共同協商債務清償方案而不成立，且其無擔保或
    無優先權之債務總額未逾新臺幣1,200 萬元，復未經法院裁
    定開始清算程序或宣告破產，爰請求准予更生云云。
三、經查：聲請人於聲請更生前固依照本條例規定以書面向最大
    債權金融機構請求共同協商債務清償方案而不成立，然聲請
    人有國泰世華銀行股份有限公司已逾期保證債務1,531,000
    元未參與該次協商，是本件聲請人聲請更生，顯未遵循本條
    例第151 條第1 項規定對於金融機構因消費借貸、自用住宅
    借款、信用卡或現金卡契約所負債務與全體債權金融機構先
    行債務協商之機制，依上開說明，其聲請不合程式，爰定期
    命聲請人於消費者債務清理條例施行後，依金融機構債務協
    商機制規定檢附資料向最大債權金融機構請求協商債務清償
    方案並表明共同協商之意旨，並補提如附表所示證明文件及
    其他關係文件到院，如逾期未補正，則駁回其更生聲請。
附表：
1.提出於消費者債務清理條例施行後，聲請人向最大債權金融機
  構「國泰世華銀行股份有限公司」檢附下列資料：(1)前置協商
  申請書正本 (非個別協商一致性方案，請聲請人注意)(2) 身份
  證正反面影本(3)前置協商申請人財產及收支狀況說明書正本申
  請協商之證明文件（須提出全部申請資料及最大債權金融機構
  收受之證明）。
2.上開申請協商成立或不成立之證明文件（例如最大債權金融機
  構於聲請人申請協商後30日不開始協商，或自開始協商之翌日
  起逾90日協商不成立，或拒絕協商而退件）。
3.配偶蘇義堂之96、97年度國稅局綜合所得稅各類所得資料及財
  產歸屬清單。
4.請說明更生聲請前2 年支出生活必要費用及扶養費之數額並提
  出證明文件 (收據及明細)。
5.請出具聲請人擔任負責人之四方便當店聲請前五年內營業活動
  之營業額平均每月所得在新臺幣20萬元以下之切結書。
6.請聲請人說明如經本院准予更生，是否欲與房屋貸款債權人銀
  行定訂自用住宅特別條款(意即於更生程序中，債務人為保有
  其自用住宅，得個別與對自用住宅有擔保物權之債權人協商延
  緩清償內容之特別條款） (請注意：本項涉及保全處分之判斷
  ，請聲請人於文到後先為陳明)。
7.請提出高雄市○○區○○段448 地號及827 建號之土地建物登
  記謄本 (請注意：本項涉及保全處分之判斷，請聲請人於文到
  後先行陳報)。
中    華    民    國    98    年    7     月     8     日
              民事第六庭    法      官  楊國祥
上為正本係照原本作成
本件不得抗告
中    華    民    國    98    年    7     月     8     日
                            書  記  官  莊豐源


司法院資訊處製作；財團法人民間司法改革基金會備份。
